【裁判字號】    98,交抗,2841
【裁判日期】    981230
【裁判案由】    違反道路交通管理處罰條例
【裁判全文】
臺灣高等法院交通事件裁定            98年度交抗字第2841號
抗  告  人
即受處分人  甲○○
上列抗告人因違反道路交通管理處罰條例案件，不服臺灣臺北地
方法院，中華民國98年11月11日所為裁定（98年度交聲字第3796
號），提起抗告，本院裁定如下：
    主  文
抗告駁回。
    理  由
一、抗告意旨略以：(一)抗告人左轉時號誌燈為黃燈。(二)舉發員警
    對於抗告人當時所駕駛之車型，於庭上不復記憶，只能提出
    事後之路口照片及手繪抗告人行車方向等間接證據。(三)原審
    以舉發員警與抗告人間無任何宿怨仇隙，並無誣陷抗告人之
    可能或必要，但警員堅持自己不確定認知之行為，亦為人之
    常情。(四)舉發員警言及黃燈轉紅燈只有2至3秒，舉發員警並
    不能肯定抗告人當時車位是在路口、路中或路尾。爰請庭上
    秉公處理，還抗告人公道等語。
二、按汽車駕駛人，行經有燈光號誌管制之交岔路口闖紅燈者，
    處新臺幣（下同）1,800元以上5,400元以下罰鍰；並記違規
    點數3點；道路交通管理處罰條例第53條第1項、第63條第1
    項第3款分別定有明文。
三、經查：
  (一)抗告人於民國98年6月5日11時許，駕駛車牌號碼4030-DL號
    自用一般小客貨車，行經臺北縣新店市○○路與溪園路交岔
    路口時，於該路口號誌顯示紅燈時，仍由溪園路逕行穿越該
    交叉路口左轉往中正路方向行駛等違規事實，業據證人即舉
    發警員徐亞倫於原審到庭具結證述綦詳（見原審卷第20頁至
    第21頁），並有現場照片6張及警員手繪現場圖附卷可參（
    見原審卷第23頁至第26頁）。
  (二)按於未裝設自動感應線圈、攝影器材等科學儀器之路段，就
    闖紅燈或逆向行駛等一瞬間突發之交通違規行為，因無法期
    待警員於發現後能及時攝影取證，事實上亦僅能仰賴舉發警
    員目視為之，別無其他舉證之可能，道路交通法令亦無明文
    須提出科學儀器採證資料始得舉發之規定。而舉發警員於司
    法審查之訴訟程序上，係立於證人之地位而證述當時親身見
    聞之交通違規行為經過，亦屬於法定證據方法之一之供述證
    據，於法亦屬有據。
  (三)抗告人雖質疑係警員誤判云云。惟證人即舉發警員徐亞倫於
    原審已證稱：「（有無可能受處分人他是搶黃燈？）我當時
    看到的號誌，中正路已經是綠燈，溪園路的紅燈已經亮了，
    所以我看到從溪園路出來的車子，我才會攔查；（你的視線
    是否會受到要左轉往新店方向的視線阻礙？）如果停滿的話
    ，可能阻礙，但是當時應該沒有停滿，所以沒有阻礙視線；
    （公園裡面是否有大石頭？）有，但是不會阻礙到溪園路出
    來的視線」等語（見原審卷第20頁反面至第21頁），至為明
    確。從而，由員警徐亞倫上開證述內容，輔以卷附之現場照
    片及警員手繪現場圖以觀，顯足以排除本件舉發員警有因視
    線遮蔽、無法清楚觀察號誌，而造成舉發錯誤之可能性。
  (四)綜上所述，本件抗告人違規事實明確，原處分機關依據道路
    交通管理處罰條例第53條第1項及第63條第1項第3款之規定
    ，裁處抗告人罰鍰2,700元，並記違規點數3點，經核於法尚
    無不合，原審因而駁回抗告人之異議，自無不當。抗告人猶
    執陳詞否認違規行為、質疑警員舉發之正確性，提起抗告，
    為無理由，應予駁回。
四、據上論斷，應依道路交通案件處理辦法第26條，刑事訴訟法
    第412條，裁定如主文。
中    華    民    國    98    年    12    月    30    日
                  刑事第十三庭  審判長法  官   曾德水
                                      法  官   陳恆寬
                                      法  官   崔玲琦
以上正本證明與原本無異。
不得再抗告。
                                      書記官   馬佳瑩
中    華    民    國    99    年    1     月    4     日


司法院資訊處製作；財團法人民間司法改革基金會備份。
